# 公司因关联交易涉及的税务及IPO风险

提问人：sparkool 时间：2015-04-24 17:34:44
大家好，
背景：我司为集团的销售公司，税率为25%，多年来一直亏损经营，而我们的供应商全部为集团内的生产企业，税率为15%。
我司之前所得税汇算清缴时都没有做关联方披露，今年所得税汇算时我们进行了关联方披露，税务局现在要求我们补充披露以前 10年的关联交易情况。
我认为税务局可能认为我们之前转移定价有问题，从而进一步要求我们补税。
但如果有合理理由，是否可以避开补税的可能？请高手指点。
另外，是否对我司的IPO产生负面影响？请大侠指点。

回答人：chenyiwei
单独一个销售公司实现IPO的可能性不大。大量的关联交易（且涉及历史上的定价不公允问题）导致的独立性损害、潜在的转移定价补税风险等问题都会成为实质性的障碍。

提问人：sparkool 时间：2015-04-24 19:20:19
陈老师，我们是打包上市，也即集团母公司上市。如果我们找出合理的理由，认为定价合理，是不是就不用补税了？

回答人：chenyiwei
特别纳税调整的主观性很大，也很复杂，整个案件审理过程可能要持续数年，还是需要结合具体情况讨论的。